臺灣橋頭地方法院刑事判決　　　　　　　110年度易緝字第8號
　　　　　　　　　　　　　　　　　　　110年度易緝字第9號 
公　訴　人　臺灣橋頭地方檢察署檢察官
被　　　告　張述強




上列被告因竊盜案件，經檢察官提起公訴（109 年度偵字第239
號、109 年度偵字第1392號），被告於本院準備程序進行中，就
被訴事實均為有罪之陳述，經本院告知簡式審判程序之旨，並聽
取當事人之意見後，改依簡式審判程序合併審理並判決如下：
    主  文
張述強犯如附表編號1 至編號3 主文欄所示之罪，共參罪，各處
如附表編號1 至編號3 主文欄所示之刑及沒收。附表編號1 及編
號3 主文欄所示共貳罪，應執行有期徒刑陸月，如易科罰金，以
新臺幣壹仟元折算壹日。
    事  實
一、張述強意圖為自己不法所有，分別基於竊盜與攜帶兇器竊盜
    之犯意，於附表所示之時地，以附表所示之方式，竊得如附
    表所示之物，並因附表所示方式遭查獲。
二、案經高雄市政府警察局楠梓分局移送臺灣橋頭地方檢察署檢
    察官，暨嘉義市政府警察局第一分局移送臺灣嘉義地方檢察
    署檢察官陳請臺灣高等檢察署檢察長令轉臺灣橋頭地方檢察
    署檢察官偵查起訴。
    理  由
壹、程序方面
    被告張述強所犯均非為死刑、無期徒刑、最輕本刑為3 年以
    上有期徒刑之罪或高等法院管轄之第一審案件，而於準備程
    序進行中，被告就被訴事實為有罪之陳述，經法官告知簡式
    審判程序之旨，並聽取當事人之意見後，裁定進行簡式審判
    程序，是本案之證據調查，依刑事訴訟法第273 條之2 規定
    ，不受同法第159 條第1 項、第161 條之2 、第161 條之3
    、第163 條之1 及第164 條至第170 條規定之限制。
貳、實體方面
一、認定犯罪事實所憑之證據及理由
    訊據被告張述強對於上開犯行坦承不諱（易緝卷二第149 頁
    至第153 頁、第197 頁、第204 頁至第206 頁），核與被害
    人戴榮慶、黃盈傑於警詢中之供述（警一卷第6 頁至第7 頁
    ；警二卷第6 頁至第8 頁）、被害人陳珉峰於警詢及本院之
    供述（警一卷第8 頁至第9 頁；易一卷第136 頁）大致相符
    ，附表編號1 、編號2 之犯行，並有高雄市政府警察局楠梓
    分局108 年12月18日扣押筆錄、扣押物品目錄表、扣押物品
    收據各1 份（警一卷第30頁至第33頁) 、108 年12月19日贓
    物認領保管單1 份（警一卷第34頁）、高雄市楠梓分局右昌
    派出所110 報案紀錄單1 份（警一卷第39頁至第39頁反面)
    、高雄市政府警察局車輛車輛協尋電腦輸入單、尋獲電腦輸
    入單各1 份（牌號：125- PSQ，警一卷第40至第41頁) 、現
    場蒐證照片11張（警一卷第42頁至第47頁) 、監視器錄影畫
    面翻拍照片3 張（警一卷第48至第49頁) 在卷可參；附表編
    號3 之犯行，並有監視器錄影畫面翻拍照片暨現場照片1 份
    （警二卷第9 至第10頁) 、被害報告單1 份（警二卷第11頁
    ）等在卷可佐，應堪認被告之任意性自白與事實相符，是被
    告上開犯行事證明確，應依法論罪科刑。
二、論罪科刑
  ㈠按刑法第321 條第1 項第3 款之攜帶兇器竊盜罪，係以行為
    人攜帶兇器竊盜為其加重條件，此所謂兇器，其種類並無限
    制，凡客觀上足對人之生命、身體、安全構成威脅，具有危
    險性之兇器均屬之，且祇須行竊時攜帶此種具有危險性之兇
    器為已足，並不以攜帶之初有行兇之意圖為必要（最高法院
    著有79年臺上字第5253號判決可資參照）。查本案被告附表
    編號2 之犯行所攜帶之牛排刀1 把，為金屬製品，質地堅硬
    ，可用以切割肉品，被告亦自陳該牛排刀係供其開啟紅酒使
    用（警一卷第5 頁至第5 頁反面），若任意持之揮舞，顯足
    以對人之身體、生命、安全造成危害，足認被告為附表編號
    2 之犯行，所攜帶之牛排刀1 支，顯具有危險性，核屬兇器
    無訛。是核被告附表編號1 、編號3 所為，均係犯刑法第32
    0 條第1 項之普通竊盜罪；附表編號2 所為，係犯刑法第32
    1 條第1 項第3 款之攜帶兇器竊盜罪。被告上開3 次犯行，
    犯意各別，行為互殊，應予以分論併罰。
  ㈡被告前因竊盜案件，經臺灣嘉義地方法院以105 年度嘉簡字
    第457 號判決判處有期徒刑4 月確定、105 年度嘉簡字第54
    7 號判決判處有期徒刑4 月確定、105 年度嘉簡字第614 號
    判決判處有期徒刑3 月確定、105 年度嘉簡字第1376號判決
    判處有期徒刑4 月確定；復因竊盜案件、肇事逃逸案件，經
    臺灣屏東地方法院以105 年度簡字第589 號判決判處有期徒
    刑3 月確定、105 年度交訴字第46號判決判處有期徒刑1 年
    6 月確定；上開各罪，嗣經臺灣屏東地方法院以106 年度聲
    字第620 號裁定定應執行有期徒刑2 年6 月確定，於105 年
    6 月2 日入監，108 年3 月14日執行完畢等事實，有被告臺
    灣高等法院被告前案紀錄表可佐（易緝一卷第127 頁至第13
    2 頁），是被告受有期徒刑執行完畢後，5 年內故意再犯本
    案3 罪，均為累犯。至司法院釋字第775 號解釋，依解釋文
    及理由之意旨，係指構成累犯者，不分情節，一律加重最低
    本刑，於不符合刑法第59條所定要件之情形下，致生行為人
    所受之刑罰超過其所應負擔罪責之個案，不符罪刑相當原則
    、比例原則。於此範圍內，在修正前，為避免發生上述罪刑
    不相當之情形，法院就該個案應裁量是否加重最低本刑；依
    此，該解釋係指個案應量處最低法定刑、又無法適用刑法第
    59條在內減輕規定之情形，法院應依此解釋意旨裁量不予加
    重最低本刑（最高法院108 年度台上字第338 號刑事判決意
    旨參照），而本件被告犯罪情節，並無上開解釋所指罪刑不
    相當之情事，爰依上揭規定，均依法加重其刑。
  ㈢爰審酌被告竊取他人財物，漠視刑法保護他人財產法益之規
    範，所為實無足取，復考量被告於犯本案犯行前，除上開構
    成累犯之部分不予重複評價外，另曾犯妨害自由、竊盜、傷
    害、家庭暴力防治法等案件經法院判處罪刑確定，有上開被
    告前案紀錄表在卷可佐，其素行尚非良好，並參以被告本案
    造成被害人損害之程度與其犯後坦承犯行之犯後態度，以及
    被害人戴榮慶業已領回其所失竊之機車，有上開贓物認領保
    管單可參，被害人陳珉峰當庭表示不予追究（易一卷第135
    頁），被害人黃盈傑於警詢中表示無須求償（警二卷第8 頁
    ）等情況；兼衡其於審理時自陳：高中畢業之智識程度，入
    監前從事多種工作，月收入因工作性質多時可達新臺幣十幾
    萬元，少則負債，現已離婚等（易緝二卷第206 頁）一切情
    狀，各量處如附表主文欄編號1 至編號3 所示之刑，並就附
    表編號1 、編號3 所示之刑，諭知如易科罰金之折算標準。
    又審酌被告就附表編號1 、編號3 兩次犯行，均為得易科罰
    金之刑，且犯行時間集中於108 年10月至12月，犯罪過程相
    似，且竊盜之對象僅有2 人，罪責內涵之同質性甚高，為免
    以實質累加方式定應執行刑，處罰之刑度顯將超過其行為之
    不法內涵，爰就被告所涉此2 罪定其應執行刑如主文後段所
    示，並諭知如易科罰金之折算標準。
  ㈣沒收
  ①扣案之牛排刀1 支，為被告所有，係其犯附表編號2 之犯行
    所用之物，業據被告於警詢、偵訊及本院準備程序中供陳明
    確（見警一卷第5 頁至第5 頁反面；偵一卷第12頁；審易卷
    一卷第111 頁），爰依刑法第38條第2 項規定宣告沒收。
  ②被告附表編號3 所竊得之大摩威士忌酒1 瓶、海尼根啤酒2
    瓶與現金新臺幣400 元，為其犯罪所得，既未扣案或實際發
    還被害人黃盈傑，應依刑法第38條之1 第1 項前段、第3 項
    規定，於被告所犯附表編號3 主文欄所示之罪名項下，均宣
    告沒收，於全部或一部不能沒收或不宜執行沒收時，追徵其
    價額。
  ③被告附表編號2 所竊得之物，雖亦屬其犯罪所得，且未實際
    發還被害人陳珉峰，然該等物品均為食物，並經被告依物之
    方法食用完畢，該物品既非違禁物且價值甚微，被害人陳珉
    峰亦已陳明不予追究，因認沒收該等物品欠缺刑法上之重要
    性，爰依刑法第38條之2 第2 項規定，均不予宣告沒收。
  ④被告附表編號1 所竊取之機車，業據被害人戴榮慶領回；另
    扣案之菜刀1 把，依現存證據無從認定與本案犯行相關，本
    院自無宣告沒收之必要，併此敘明。
據上論斷，應依刑事訴訟法第273條之1 第1項、第299條第1項前
段，判決如主文。
本案經檢察官彭斐虹、曾財和提起公訴，檢察官陳登燦到庭執行
職務。
中    華    民    國   110    年    11    月    26    日
                  刑事第一庭    法  官  陳狄建
附表：
┌──┬──────┬─────────┬───┬─────┬─────┬────────┐
│編號│犯罪時間    │犯罪地點及方式    │被害人│查獲經過  │  備註    │     主 文      │
├──┼──────┼─────────┼───┼─────┼─────┼────────┤
│1   │民國（下同）│在高雄市○○區○○│戴榮慶│嗣於同日23│          │張述強犯竊盜罪，│
│    │108 年12月18│路000 號前，見戴榮│      │時8 分許，│          │累犯，處有期徒刑│
│    │日6 時21分許│慶所有車牌號碼000 │      │經陳珉峰發│          │伍月，如易科罰金│
│    │            │-000號普通重型機車│      │現報警處理│          │，以新臺幣壹仟元│
│    │            │之置物洞內放有該機│      │，並扣得張│          │折算壹日。      │
│    │            │車鑰匙，即以該鑰匙│      │述強所有之│          │                │
│    │            │啟動電門、竊得該機│      │菜刀、牛排│          │                │
│    │            │車供己騎用。      │      │刀各1 支，│          │                │
├──┼──────┼─────────┼───┤始悉上情。├─────┼────────┤
│2   │108 年12月18│騎乘車牌號碼000-00│陳珉峰│          │原起訴意旨│張述強犯攜帶兇器│
│    │日22時許    │0號機車，至陳珉峰 │      │          │認被告侵入│竊盜罪，累犯，處│
│    │            │位於高雄市○○區○│      │          │住宅竊盜部│有期徒刑柒月。  │
│    │            │○街00號旁鐵皮屋（│      │          │分，業經公│扣案之牛排刀壹支│
│    │            │非住宅），並攜帶客│      │          │訴檢察官以│沒收。          │
│    │            │觀上足為兇器之牛排│      │          │補充理由書│                │
│    │            │刀1 把，進入該屋內│      │          │（易一字卷│                │
│    │            │竊得冰箱內之調味料│      │          │第145-146 │                │
│    │            │及食物，並當場食用│      │          │頁）更正為│                │
│    │            │。                │      │          │攜帶兇器竊│                │
│    │            │                  │      │          │盜罪。    │                │
├──┼──────┼─────────┼───┼─────┼─────┼────────┤
│3   │108 年10月29│乘坐輪椅行經黃盈傑│黃盈傑│嗣經黃盈傑│原起訴意旨│張述強犯竊盜罪，│
│    │日7 時13分許│所經營位於嘉義市○│      │於同日15時│認被告另竊│累犯，處有期徒刑│
│    │            │區○○路000 號「三│      │許清點財物│取公鹿威士│參月，如易科罰金│
│    │            │八雞餐廳」前時，趁│      │察覺有異，│忌酒1 瓶之│，以新臺幣壹仟元│
│    │            │店內無人之際，進入│      │調閱監視器│部分，業經│折算壹日。      │
│    │            │店內，徒手竊得放置│      │後，報警處│公訴檢察官│未扣案之犯罪所得│
│    │            │於櫃臺上之大摩威士│      │理始悉上情│當庭更正刪│大摩威士忌酒壹瓶│
│    │            │忌酒1 瓶、海尼根啤│      │。        │除（審易二│、海尼根啤酒貳瓶│
│    │            │酒2 瓶，現金新臺幣│      │          │卷第99頁）│、現金新臺幣肆佰│
│    │            │400 元。          │      │          │。        │元均沒收，於全部│
│    │            │                  │      │          │          │或一部不能沒收或│
│    │            │                  │      │          │          │不宜執行沒收時，│
│    │            │                  │      │          │          │追徵其價額。    │
└──┴──────┴─────────┴───┴─────┴─────┴────────┘
【卷證對照表】
┌───────────────────────────────┐
│一、高雄市政府警察局楠梓分局高市警楠分偵字第10873475800 號，稱│
│    警一卷                                                    │
│二、臺灣橋頭地方檢察署109年度偵字第239號，稱偵一卷            │
│三、臺灣橋頭地方法院109年度審易字第126號，稱審易一卷          │
│四、臺灣橋頭地方法院109年度易字第86號，易一卷                 │
│五、臺灣橋頭地方法院110年度易緝字第8號，稱易緝一卷            │
│六、嘉義市政府警察局第一分局嘉市警一偵字第1080009038號，稱警二│
│    卷                                                        │
│七、臺灣橋頭地方檢察署109 年度偵字第1392號，稱偵二卷          │
│八、臺灣橋頭地方法院109年度審易字第197號，稱審易二卷          │
│九、臺灣橋頭地方法院109年度易字第111號，稱易二卷              │
│十、臺灣橋頭地方法院110年度易緝字第9號，稱易緝二卷            │
└───────────────────────────────┘
以上正本證明與原本無異。
如不服本判決應於收受送達後20日內向本院提出上訴書狀，並應
敘述具體理由；如未敘述上訴理由者，應於上訴期間屆滿後20日
內向本院補提理由書（均須按他造當事人之人數附繕本）「切勿
逕送上級法院」。
中    華    民    國   110    年    11    月    26    日
                                書記官  謝怡貞
附錄本案論罪科刑法條全文：
中華民國刑法第320條
意圖為自己或第三人不法之所有，而竊取他人之動產者，為竊盜
罪，處 5 年以下有期徒刑、拘役或 50 萬元以下罰金。
意圖為自己或第三人不法之利益，而竊佔他人之不動產者，依前
項之規定處斷。
前二項之未遂犯罰之。
 
中華民國刑法第321條
犯前條第 1 項、第 2 項之罪而有下列情形之一者，處 6 月以
上 5 年以下有期徒刑，得併科 50 萬元以下罰金：
一、侵入住宅或有人居住之建築物、船艦或隱匿其內而犯之。
二、毀越門窗、牆垣或其他安全設備而犯之。
三、攜帶兇器而犯之。
四、結夥三人以上而犯之。
五、乘火災、水災或其他災害之際而犯之。
六、在車站、港埠、航空站或其他供水、陸、空公眾運輸之舟、
    車、航空機內而犯之。
前項之未遂犯罰之。